【裁判字號】    97,審訴,423
【裁判日期】    970530
【裁判案由】    毒品危害防制條例
【裁判全文】
臺灣高雄地方法院刑事判決             97年度審訴字第423號
公  訴  人  臺灣高雄地方法院檢察署檢察官
被      告  甲○○
上列被告因毒品危害防制條例案件，經檢察官提起公訴（97年度
毒偵緝字第17號），本院改依簡式審判程序審理，判決如下：
    主  文
甲○○施用第一級毒品，累犯，處有期徒刑捌月。扣案之第一級
毒品海洛因壹包（驗後淨重零點零壹捌公克），沒收銷燬之。
    事實及理由
一、按本件被告甲○○所犯係死刑、無期徒刑、最輕本刑為3年
    以上有期徒刑以外之罪，其於準備程序就被訴事實為有罪之
    陳述，經受命法官告知簡式審判程序之旨，並聽取其與公訴
    人之意見後，本院認無不得或不宜改依簡式審判程序進行之
    處，爰依刑事訴訟法第273 條之1 第1 項、第284 條之1，
    裁定本件由受命法官獨任進行簡式審判程序，合先敘明。
二、本件犯罪事實及證據，除犯罪事實「並扣得海洛因1 包」更
    正為「並扣得第一級毒品海洛因1 包（驗後淨重0.018 公克
    ）」；證據部分補充「被告於本院審理中之自白」外，餘均
    引用檢察官起訴書所載，如附件。
三、按海洛因係毒品危害防制條例第2 條第2 項第1 款所稱之第
    一級毒品，故核被告所為，係犯該條例第10條第1 項之施用
    第一級毒品罪。被告持有第一級毒品海洛因後，進而施用，
    其持有之低度行為應為施用之高度行為所吸收，不另論罪。
    被告有起訴書所載之前科紀錄乙情，有臺灣高等法院被告前
    案紀錄表在卷可稽，其受有期徒刑執行完畢，5 年內故意再
    犯本件最重本刑為有期徒刑以上之罪，為累犯，應依刑法第
    47條第1 項規定加重其刑。爰審酌被告經強制戒治後，尚未
    能戒絕毒癮，足證前開保安處分措施實難矯治其惡性，惟念
    其犯後坦承罪行，態度良好，而所犯係為自戕行為，尚未對
    他人造成實害，復參以其先前因施用毒品案件遭論罪科刑之
    次數等一切情狀，量處如主文所示之刑，以資懲儆。扣案物
    品為第一級毒品海洛因1 包（驗後淨重0.018 公克）之事實
    ，有高雄市立凱旋醫院濫用藥物成品檢驗鑑定書在卷可稽，
    應依毒品危害防制條例第18條第1 項前段之規定，諭知沒收
    銷燬之；至於鑑識耗損之第一級毒品海洛因，既已滅失，爰
    不再行諭知沒收銷燬，併此敘明。
據上論斷，應依刑事訴訟法第273 條之1 第1 項、第284 條之1
、第299 條第1 項前段、第310 條之2 、第454 條第2 項，毒品
危害防制條例第10條第1 項、第18條第1 項前段，刑法第11條、
第47條第1 項，判決如主文。
本案經檢察官鄭益雄到庭執行職務。
中    華    民    國    97    年    5     月    30    日
                  刑事第七庭    法  官  陳君杰
以上正本證明與原本無異。
如不服本判決，應於判決送達後10日內，向本院提出上訴狀。
中    華    民    國    97    年    5     月    30    日
                                書記官  李承悌
附錄本判決論罪科刑法條全文：
毒品危害防制條例第10條第1項
施用第一級毒品者，處6月以上5年以下有期徒刑。
附件：
臺灣高雄地方法院檢察署檢察官起訴書
                                     97年度毒偵緝字第17號
     被      告  甲○○  女  29歲（民國○○年○月○日生）
                         住屏東縣佳冬鄉○○村○○鄰○○路16
                           1號
                         居高雄縣燕巢鄉○○村○○路3-3號
                         國民身分證統一編號：Ｚ000000000號
 上列被告因違反毒品危害防制條例案件，業經偵查終結，認應提
 起公訴，茲敘述犯罪事實、證據並所犯法條如下：
         犯  罪  事  實
 一、甲○○前於民國87年間因施用毒品，經送觀察勒戒、強制戒
     治後，因強制戒治期間期滿，經臺灣屏東地方法院檢察署檢
     察官於88年12月17日以88年度戒毒偵字第164號為不起訴處
     分確定，復因施用毒品案件，經法院裁定送強制戒治，於91
     年7月8日戒治期滿執行完畢，其施用毒品部分尚經法院於89
     年度10月30日判處應執行有期徒刑1年8月確定，並於93 年2
     月3日執行完畢，嗣於93年間施用毒品案件，經法院94 年1
     月3日判處應執行有期徒刑2年確定，於95年10月25日執行完
     畢。詎其仍未戒除毒癮，復基於施用第一級毒品海洛因之犯
     意，於96年8月28日某時許，在屏東縣佳冬鄉○○村○○路
     161號之住處，以針筒注射方式，施用海洛因1次。嗣於96
     年8月29日14時50分許許，在高雄市○○區○○路與河南路
     口為警盤查，經採集其尿液送驗，其呈現可待因、嗎啡陽性
     反應，並扣得海洛因1包，始悉上情。
 二、案經高雄市政府警察局保安警察大隊報告偵辦。
         證  據  並  所  犯  法  條
 一、證據清單與待證事實
 ┌──┬────────────┬──────────┐
 │編號│證    據    名    稱    │待    證    事    實│
 ├──┼────────────┼──────────┤
 │1   │高雄市立凱旋醫院濫用藥物│被告經警採集尿液送驗│
 │    │尿液檢驗報告、尿液採證代│後，呈現可待因、嗎啡│
 │    │碼表各1份。             │陽性反應之事實。    │
 ├──┼────────────┼──────────┤
 │2   │刑案資料查註表、全國施用│被告於5年內再犯施毒 │
 │    │毒品案件紀錄表各1份。   │品之事實。          │
 ├──┼────────────┼──────────┤
 │3   │海洛因1包。             │被告施用第一級毒品海│
 │    │被告自白。              │洛因之事實。        │
 └──┴────────────┴──────────┘
 二、核被告甲○○所為，係犯毒品危害防制條例第10條第1項之
     施用第1級毒品罪嫌。被告持有毒品後進而施用，其持有之
     低度行為，應為施用之高度行為所吸收，不另論罪。再被告
     曾受有期徒刑之執行完畢後，5年以內再犯本件有期徒刑以
     上之罪，為累犯，請依刑法第47條規定加重其刑。扣案之海
     洛因1包，併請依法宣告沒收銷燬之。
 三、依毒品危害防制條例第23條第2項前段、刑事訴訟法第251條
     第1項提起公訴。
        此  致
 臺灣高雄地方法院
 中    華    民    國    97    年    1     月    4     日
                               檢 察 官  乙 ○ ○
 上正本證明與原本無異
 中    華    民    國    97    年    1     月    29    日
                               書 記 官  李 德 農
 參考法條：
 毒品危害防制條例第10條第1項
 施用第一級毒品者，處 6 月以上 5 年以下有期徒刑。


司法院資訊處製作；財團法人民間司法改革基金會備份。
